---
title: "lab4"
author: "Федосимова Александра Дмитриевна"
format:   
  md:
    output-file: README.md
editor_options: 
  chunk_output_type: inline
---

Исследование метаданных DNS трафика

## Цель

1. Закрепить практические навыки использования языка программирования R для обработки данных
2. Закрепить знания основных функций обработки данных экосистемы tidyverse языка R
3. Закрепить навыки исследования метаданных DNS трафика

## Исходные данные

1.  Ноутбук с ОС Windows 10
2.  RStudio
3.  Пакеты dplyr, tidyverse, readr

## Задание

Используя программный пакет dplyr, освоить анализ DNS логов с помощью языка программирования R.

### Подготовка данных

#### 1. Импортируйте данные DNS 
Был установлен пакет tidyverse, в котором содержится пакет readr 
install.packages("tidyverse") 

```{r}
library(tidyverse)
```

```{r}
library(dplyr)
```

#### 1. Импортируйте данные DNS 
```{r}
df <- read.table("dns.log", header = FALSE, sep = "\t", quote = "", encoding="UTF-8")
```

#### 2. Добавьте пропущенные данные о структуре данных (назначении столбцов), 3. Преобразуйте данные в столбцах в нужный формат
```{r}
colnames(df) <- read.csv("header_zeek.csv", header = FALSE, skip = 1)$V1 #новый header с названиями в соответствии с документацией zeek
```

#### 4. Просмотрите общую структуру данных с помощью функции glimpse()
```{r}
df %>%
  glimpse()
```

```{r}
head(df)
```


#### 4. Сколько участников информационного обмена в сети Доброй Организации?
```{r}
unique_id <- unique(df$`id.orig_h`)
unique_proto <- unique(df$`id.resp_h`)
unique_people <- union(unique_id , unique_proto)
unique_people %>% length()
```

#### 5. Какое соотношение участников обмена внутри сети и участников обращений к внешним ресурсам?
```{r}
hostlar <- c(unique_id, unique_proto)
internal_ip_pattern <- c("192.168.", "10.", "100.([6-9]|1[0-1][0-9]|12[0-7]).", "172.((1[6-9])|(2[0-9])|(3[0-1])).")
internal_ips <- hostlar[grep(paste(internal_ip_pattern, collapse = "|"), hostlar)]
internal_ips_cnt <- sum(hostlar %in% internal_ips)
external_ips_cnt <- length(hostlar) - internal_ips_cnt
stn_in_ex <- internal_ips_cnt / external_ips_cnt
stn_in_ex
```

#### 6. Найдите топ-10 участников сети, проявляющих наибольшую сетевую активность.
```{r}
top_hostlar <- df %>%
  group_by(id.orig_h) %>%
  summarise(request_count = n()) %>%
  arrange(desc(request_count)) %>%
  top_n(10, request_count)
top_hostlar
```

#### 7. Найдите топ-10 доменов, к которым обращаются пользователи сети и соответственное количество обращений
```{r}
top_domainler <- df %>%
  group_by(query) %>%
  summarise(request_count = n()) %>%
  arrange(desc(request_count)) %>%
  top_n(10, request_count)
top_domainler
```

#### 8. Опеределите базовые статистические характеристики (функция summary() ) интервала времени между последовательным обращениями к топ-10 доменам.
```{r}
t_d_filter <- df %>% filter(tolower(query) %in% top_domainler$query) %>% arrange(ts)
t_i <- diff(t_d_filter$ts)
summary(t_i)
```

#### 9. Часто вредоносное программное обеспечение использует DNS канал в качестве каналауправления, периодически отправляя запросы на подконтрольный злоумышленникам DNS сервер. По периодическим запросам на один и тот же домен можно выявить скрытый DNS канал. Есть ли такие IP адреса в исследуемом датасете?
```{r}
ip_domain_counts <- df %>%
  group_by(ip = `id.orig_h`, query) %>%
  summarise(request_count = n()) %>%
  filter(request_count > 1)
unique_ips_with_periodic_requests <- unique(ip_domain_counts$ip)

unique_ips_with_periodic_requests %>% length()
unique_ips_with_periodic_requests %>% head()
```

### Обогащение данных

#### 10. Определите местоположение (страну, город) и организацию-провайдера для топ-10 доменов. Для этого можно использовать сторонние сервисы, например https://v4.ifconfig.co.
```{r}
print(top_domainler$query)
```

Местоположения были определены при помощи domaintools.site: 

HOSTNAME: Tools.google.com
IP: 209.85.233.102
CONTINENT: North America
COUNTRY: United States

HOSTNAME: Apple.com
IP: 17.253.144.10
CONTINENT: North America
COUNTRY: United States

HOSTNAME: Time.apple.com
IP: 17.253.38.253
CONTINENT: Europe
COUNTRY: Sweden

HOSTNAME: Safebrowsing.clients.google.com
IP: 142.250.150.138
CONTINENT: North America
COUNTRY: United States

## Оценка результатов

Задания были успешно решены с помощью библиотеки dplyr, tidyverse, readr. 

## Вывод

Были изучены возможности библиотек tidyverse, readr, проанализированы данные сетевого трафика.