---
title: "lab3"
author: "Федосимова Александра Дмитриевна"
format:   
  md:
    output-file: README.md
editor_options: 
  chunk_output_type: inline
---

Основы обработки данных с помощью R 

## Цель

1.  Зекрепить практические навыки использования языка программирования R для обработки данных
2.  Закрепить знания основных функций обработки данных экосистемы tidyverse языка R
3.  Развить пркатические навыки использования функций обработки данных пакета dplyr – функции select(), filter(), mutate(), arrange(), group_by()


## Исходные данные

1.  Ноутбук с ОС Windows 10
2.  RStudio
3.  Пакеты dplyr, nycflights13

## Задание

Проанализировать встроенные в пакет nycflights13 наборы данных с помощью языка R и ответить на вопросы.
До этого нужно:
- установить пакет dplyr командой install.packages('dplyr')
- загрузить библиотеку dplyr командой library(dplyr)
- установить пакет nycflights13 командой install.packages('nycflights13')
- загрузить библиотеку nycflights13 командой library(nycflights13)
```{r}
library(dplyr)
```
```{r}
library(nycflights13)
```


### 1. Сколько встроенных в пакет nycflights13 датафреймов?
Этот пакет предоставляет 5 датафреймов.

flights: все рейсы, вылетевшие из Нью-Йорка в 2013 году \n
weather: почасовые метеорологические данные для каждого аэропорта \n
planes: информация о конструкции каждого самолета \n
airports: названия аэропортов и местоположения \n
airlines: перевод между двумя кодами и названиями почтовых отправлений \n

### 2. Сколько строк в каждом датафрейме?
```{r}
flights %>%
  nrow()

weather %>%
  nrow()

planes %>%
  nrow()

airports %>%
  nrow()

airlines %>% 
  nrow()
```

### 3. Сколько столбцов в каждом датафрейме?
```{r}
flights %>%
  ncol()

weather %>%
  ncol()

planes %>%
  ncol()

airports %>%
  ncol()

airlines %>% 
  ncol()
```

### 4. Как просмотреть примерный вид датафрейма?
```{r}
nycflights13::flights
```
```{r}
glimpse(flights)
```

### 5. Сколько компаний-перевозчиков (carrier) учитывают эти наборы данных (представлено в наборах данных)?
```{r}
airlines %>% 
  ncol()
```

### 6. Сколько рейсов принял аэропорт John F Kennedy Intl в мае?
as.character(df) - перевод в строки 
```{r}
df_id_john <- airports %>%
  filter(name == "John F Kennedy Intl") %>%
  select(faa)

flights %>%
  filter(month == 5 & dest == as.character(df_id_john)) %>%
  nrow()
```

### 7. Какой самый северный аэропорт?
```{r}
airports %>%
  filter(lat == max(lat))
```

### 8. Какой аэропорт самый высокогорный (находится выше всех над уровнем моря)?
```{r}
airports %>%
  filter(alt == max(alt))
```

### 9. Какие бортовые номера у самых старых самолетов?
```{r}
planes %>%
  arrange(year) %>%
  head(10) %>%
  select(tailnum)
```

### 10. Какая средняя температура воздуха была в сентябре в аэропорту John F Kennedy Intl (в градусах Цельсия).
```{r}
df_id_john <- airports %>%
  filter(name == "John F Kennedy Intl") %>%
  select(faa)

weather %>%
  filter(origin == as.character(df_id_john) & month == 9) %>%
  summarize(mean_temp = mean(temp, na.rm = TRUE))
```

### 11. Самолеты какой авиакомпании совершили больше всего вылетов в июне?
n() нужно для подсчета наблюдений по группам
```{r}
flights %>%
  filter(month == 6) %>%
  group_by(carrier) %>%
  summarize(total_flights = n()) %>%
  arrange(desc(total_flights)) %>%
  head(1)
```

### 12. Самолеты какой авиакомпании задерживались чаще других в 2013 году?
```{r}
flights %>%
  filter(year == 2013) %>%
  group_by(carrier) %>%
  summarize(total_delays = sum(arr_delay > 0, na.rm = TRUE)) %>%
  arrange(desc(total_delays)) %>%
  head(1)
```
 
## Оценка результатов

Задания из пакета nycflights13 были успешно решены с помощью библиотеки dplyr.

## Вывод

Были изучены методы анализа данных при помощи пакета dplyr.
